臺灣橋頭地方法院民事判決
111年度橋小字第683號
原      告  美麗皇家社區管理委員會

法定代理人  陳剛慧  
訴訟代理人  馬駿福  

被      告  石金枝  
上列當事人間請求損害賠償事件，本院於民國111年8月25日言詞
辯論終結，判決如下：
    主      文
原告之訴駁回。
訴訟費用由原告負擔。
    事實及理由
一、原告主張：被告係址設高雄市○○區○○○巷0○00號美麗皇家社
    區大樓（下稱系爭大樓）4樓住戶，因不滿系爭大樓管理委
    員會管理作為，竟故意為下列行為：㈠於民國108年5月10日
    ，持木棒砸毀公佈欄玻璃【價值新臺幣（下同）2,500元】
    等物；㈡於同年月11日16時49分許，在該社區1樓大廳管理台
    ，以徒手方式拉扯置放於該處之有線電話（價值599元）、
    毀損公佈欄住戶公告（價值300元）；㈢於同年月12日某時許
    ，毀損放置在系爭大樓1樓大廳管理台之計算機（價值500元
    ），因而造成上揭物品遭毀損而致令不堪用，
　　爰依民法侵權行為規定提起本件訴訟等語，並聲明：被告應
    給付原告3,899元，及自支付命令送達翌日起至清償日止，
    按週年利率5％計算之利息。
二、被告則以：我確實有於上開時、地為上開行為，但是因為系
    爭大樓管理不當，造成我損失慘重，我才以此表達不滿，且
    事情發生在3年多前，原告現在才告我等語，資為抗辯。並
    聲明：原告之訴駁回。　　
三、本院得心證之理由
　　本件原告主張被告於上開時、地毀損原告所有之公佈欄玻璃
    、有線電話、公佈欄住戶公告、計算機等物，致其財產權受
    侵害之情，為被告所不否認，然辯稱其因原告管理不公，才
    以此方式表達，且事隔3年，原告不應該向其請求等語。是
    本件應審究之爭點為：㈠原告之侵權行為損害賠償請求權，
    是否已罹於時效？㈡被告所為是否已對原告構成侵權行為？
    以下分述之。
　㈠按因侵權行為所生之損害賠償請求權，自請求權人知有損害
    及賠償義務人時起，2 年間不行使而消滅；時效完成後，債
    務人得拒絕給付。民法第197 條第1 項前段、第144條第1 
    項分別定有明文。再關於侵權行為損害賠償請求權之消滅時
    效，應以請求權人實際知悉損害及賠償義務人時起算，是請
    求權人若主觀上認其有損害及知悉為損害之人係該賠償義務
    人時，即已起算請求權時效（最高法院72年台上字第738 號
    判決參照）。經查：本件被告所為縱對原告構成侵權行為，
    然行為時間係在108年5月10日至同月12日，則原告於斯時即
    已知悉損害及賠償義務人，惟原告卻遲於111 年1 月4日始
    申請本件支付命令，此有本院收狀章在卷可憑，又原告既未
    舉證證明本件侵權行為損害賠償請求權，有何時效中斷或時
    效應重新起算等事由，揆諸前開說明，被告既已提出時效抗
    辯，自可依民法第144 條第1 項規定拒絕給付，是原告請求
    被告賠償3,899元，即無理由。至於原告雖主張事涉系爭大
    樓之公共財產，不能變成呆帳等語，然此顯原告個人主觀事
    由，尚與前引就侵權行為損害賠償時效起算之要件有違，即
    無從因此為有利於原告之認定。
　㈡基上所述，本件縱被告所為已對原告構成侵權行為，惟因已
    罹於消滅時效，則就其餘被告所為是否有對原告構成侵權行
    為等爭點，即無庸判斷。
四、從而，原告依侵權行為之法律關係，請求被告給付3,899元
    及法定遲延利息，為無理由，應予駁回。
五、本件為判決之基礎已臻明確，原告其餘主張、陳述並所提證
    據，經審酌後，認均與本件之結論無礙，爰不再一一論述，
    併予敘明。
六、訴訟費用負擔之依據：民事訴訟法第78條。
中　　華　　民　　國　　111 　年　　9 　　月　　8 　　日
    　　　　　　　橋頭簡易庭　法　　　官  郭育秀
以上正本係照原本作成。
民事訴訟法第436條之24第2項：對於本判決之上訴，非以違背法
令為理由，不得為之。
如對本判決上訴，須於判決送達後20日內向本院提出上訴狀，並
須表明原判決所違背之法令及其具體內容與依訴訟資料可認為原
判決有違背法令之具體事實之上訴理由。（均須按他造當事人之
人數附繕本）。 　　　　　　　　　
中　　華　　民　　國　　111 　年　　9 　　月　　8 　　日
      　　　　　　　　　　　　書　記　官  塗蕙如